# 请教在同一控制下合并，最终合并方资本公积的问题

提问人：fishdzy 时间：2019-11-27 06:30:25
BC 是 A的子公司，其中 A在 B 中占股70%，在 C 中占100%。
A 公司合并层面由于部分处置B 不丧失控制权，而形成了一个资本公积。
现在 A 将B 公司作价出售给 C。
请教一下，分级合并的时候，这个资本公积，是否需要在 C合并 B的合并报表上反映？
我现在是把这个资本公积做在 C 的合并报表上的。因为如果不做这部分，这个差额是始终存在的，只能调整到未分配利润。
但是又觉得这个变动，不是在 C 合并 B 之后形成的，反映在C 的合并报表上又觉得不怎么合理。
请教一下哪种做法才更合理？

回答人：chenyiwei
因为 C 合并 B 构成同一控制下合并，故在 C的合并报表层面，需视同在整个比较期间均合并 B（最终控制方视角）。相应地，在 C 的合并报表中，也应当反映出历史上 A 对B 的持股变动过程，也就是部分处置子公司股权但不丧失控制权的权益性交易，由此形成的合并报表层面资本公积在 C 的合并报表中也会有体现。